臺灣士林地方法院刑事裁定
111年度聲字第1303號
聲  請  人  臺灣士林地方檢察署檢察官
受  刑  人  吳宜臻



上列聲請人因對受刑人數罪併罰有二裁判以上，聲請定其應執行
之刑（111年度執聲字第864號），本院裁定如下：
    主  文
吳宜臻所犯如附表所示之罪，有期徒刑部分應執行有期徒刑柒年
。
    理  由
一、聲請意旨略以：受刑人吳宜臻因犯如附表所示等案件，先後
    經判決確定如附表所示之刑，應依刑法第53條及第51條第5
    款之規定，定其應執行之刑，爰依刑事訴訟法第477條第1項
    之規定聲請裁定其應執行之刑等語。
二、裁判確定前犯數罪者，併合處罰之。但有下列情形之一者，
    不在此限：得易科罰金之罪與不得易科罰金之罪，得易科
    罰金之罪與不得易服社會勞動之罪，得易服社會勞動之罪
    與不得易科罰金之罪。得易服社會勞動之罪與不得易服社
    會勞動之罪；前項但書情形，受刑人請求檢察官聲請定應執
    行刑者，依第五十一條規定定之。數罪併罰，有二裁判以上
    者，依刑法第五十一條之規定，定其應執行之刑。宣告多數
    有期徒刑者，於各刑中之最長期以上，各刑合併之刑期以下
    ，定其刑期，刑法第50條、第53條、第51條第5款定有明文
    。另數罪併罰中之一罪，依刑法規定得易科罰金，若因與不
    得易科之他罪併合處罰結果而不得易科罰金時，原可易科部
    分所處之刑，自亦無庸為易科折算標準之記載（司法院大法
    官釋字第144號解釋及第679號解釋可資參照）。
三、經查，受刑人因如附表所示等案件，先後經法院判處如附表
    所示之刑確定在案，有各該刑事判決書、撤回上訴聲請書及
    臺灣高等法院被告前案紀錄表附卷可參。茲受刑人請求臺灣
    士林地方檢察署檢察官就上開案件合併定執行刑（見本院11
    1年度聲字第1303號卷第7至9頁），檢察官以本院為如附表
    所示案件犯罪事實最後判決之法院，聲請定受刑人應執行之
    刑，經本院核閱卷附如附表所示之刑事判決書、撤回上訴聲
    請書及臺灣高等法院被告前案紀錄表無訛，認首揭聲請為正
    當，爰本於罪責相當之要求，審酌受刑人所犯如附表所示各
    罪之犯罪類型、態樣、侵害法益及犯罪時間、行為動機等定
    執行刑情狀，兼衡受刑人違反之嚴重性及所犯數罪整體非難
    評價，綜合斟酌受刑人犯罪行為之不法與罪責程度，對其施
    以矯正之必要性、定應執行刑之外部性界限及內部性界限，
    及本院前以書面詢問受刑人就本件定應執行刑之意見，受刑
    人表示沒有意見等節，就其所犯如附表所示各罪，裁定其應
    執行之刑如主文所示。至受刑人所犯如附表編號1所示之罪
    之宣告刑，雖符合易科罰金之宣告標準，然因與如附表其餘
    所示不得易科罰金之罪合併定應執行刑，依前揭司法院大法
    官解釋之意旨，自不得易科罰金，併此敘明。
四、依刑事訴訟法第477條第1項，刑法第50條第2項、第53條、
    第51條第5款，裁定如主文。
中    華    民    國   111    年    12    月    19    日
                  刑事第三庭  法  官  黃 瀞 儀
以上正本證明與原本無異。
如不服本裁定，應於收受送達後5 日內向本院提出抗告狀。
因疫情而遲誤不變期間，得向法院聲請回復原狀。
                              書記官  謝 佳 穎　　　　　
中　　華　　民　　國　　111 　年　　12　　月　　19　　日

附表：受刑人吳宜臻定應執行刑案件一覽表
編　　　　　號  1 2 3 罪　　　　　名  詐欺 詐欺 詐欺 宣　　告　　刑  有期徒刑6月，如易科罰金，以新臺幣1,000元折算1日 有期徒刑1年10月 有期徒刑4年 犯　罪　日　期  106/4/17-27 108/9/4 108/7/8 偵查(自訴)機關 年　度　案　號  新北地檢108年度偵續字第140號 雲林地檢109年度偵字第2409、3959號 雲林地檢109年度偵字第2409、3959號 最　後 事實審 法　　院 臺灣高院 南高分院 南高分院  案　　號 109年度上易字第1573號 110年度金上訴字第126號 110年度金上訴字第126號  判決日期 109年11月26日 110年05月24日 110年05月24日 確　定 判　決 法　　院 臺灣高院 最高法院 最高法院  案　　號 109年度上易字第1573號 110年度台上字第4909號 110年度台上字第4909號  判決日期 109年11月26日 110年10月21日 110年10月21日  備註    編號2至11經臺灣雲林地方法院以109年度訴字第584號判決定應執行刑為有期徒刑6年8月，並經臺灣高等法院臺南分院、最高法院駁回上訴確定  

編　　　　　號  4 5 6 罪　　　　　名  詐欺 詐欺 詐欺 宣　　告　　刑  有期徒刑2年8月 有期徒刑1年10月 有期徒刑2年8月 犯　罪　日　期  108/7/22- 108/12/24 108/7/5- 108/11/20 108/9/17- 108/12/19 偵查(自訴)機關 年　度　案　號  雲林地檢109年度偵字第2409、3959號 雲林地檢109年度偵字第2409、3959號 雲林地檢109年度偵字第2409、3959號 最　後 事實審 法　　院 南高分院 南高分院 南高分院  案　　號 110年度金上訴字第126號 110年度金上訴字第126號 110年度金上訴字第126號  判決日期 110年05月24日 110年05月24日 110年05月24日 確　定 判　決 法　　院 最高法院 最高法院 最高法院  案　　號 110年度台上字第4909號 110年度台上字第4909號 110年度台上字第4909號  判決日期 110年10月21日 110年10月21日 110年10月21日  備註   編號2至11經臺灣雲林地方法院以109年度訴字第584號判決定應執行刑為有期徒刑6年8月，並經臺灣高等法院臺南分院、最高法院駁回上訴確定    

編　　　　　號  7 8 9 罪　　　　　名  詐欺 詐欺 詐欺 宣　　告　　刑  有期徒刑1年4月 有期徒刑1年10月 有期徒刑1年10月 犯　罪　日　期  108/9/10- 109/3/20 108/10/2- 108/11/28 108/11/15 偵查(自訴)機關 年　度　案　號  雲林地檢109年度偵字第2409、3959號 雲林地檢109年度偵字第2409、3959號 雲林地檢109年度偵字第2409、3959號 最　後 事實審 法　　院 南高分院 南高分院 南高分院  案　　號 110年度金上訴字第126號 110年度金上訴字第126號 110年度金上訴字第126號  判決日期 110年05月24日 110年05月24日 110年05月24日 確　定 判　決 法　　院 最高法院 最高法院 最高法院  案　　號 110年度台上字第4909號 110年度台上字第4909號 110年度台上字第4909號  判決日期 110年10月21日 110年10月21日 110年10月21日  備註   編號2至11經臺灣雲林地方法院以109年度訴字第584號判決定應執行刑為有期徒刑6年8月，並經臺灣高等法院臺南分院、最高法院駁回上訴確定    

編　　　　　號  10 11 12 罪　　　　　名  詐欺 詐欺 洗錢防制法 宣　　告　　刑  有期徒刑1年4月 有期徒刑10月 有期徒刑5月，併科罰金新臺幣30,000元 犯　罪　日　期  109/2/15 109/3/26 109/11/19-20 偵查(自訴)機關 年　度　案　號  雲林地檢109年度偵字第2409、3959號 雲林地檢109年度偵字第2409、3959號 士林地檢110年度偵字第11732號 最　後 事實審 法　　院 南高分院 南高分院 士林地院  案　　號 110年度金上訴字第126號 110年度金上訴字第126號 110年度金訴字第353號  判決日期 110年05月24日 110年05月24日 110年12月30日 確　定 判　決 法　　院 最高法院 最高法院 士林地院  案　　號 110年度台上字第4909號 110年度台上字第4909號 110年度金訴字第353號  判決日期 110年10月21日 110年10月21日 111年03月09日  備註   編號2至11經臺灣雲林地方法院以109年度訴字第584號判決定應執行刑為有期徒刑6年8月，並經臺灣高等法院臺南分院、最高法院駁回上訴確定